【裁判字號】    91,易,3455
【裁判日期】    920526
【裁判案由】    竊盜
【裁判全文】
臺灣板橋地方法院刑事判決                      九十一年度易字第三四五五號
    公  訴  人    臺灣板橋地方法院檢察署檢察官
    被      告    乙○○
右列被告因竊盜案件，經檢察官提起公訴（九十一年度偵字第二一三三九號），本院
判決如左：
    主  文
乙○○於夜間侵入住宅竊盜未遂，累犯，處有期徒刑陸月，如易科罰金，以佰元折
算壹日。
    事  實
一、乙○○曾於民國八十四年間，因犯偽造有價證券罪，經本院判處有期徒刑年貳
    月確定，八十六年十一月五日縮刑假釋出監，八十七年十二月二十六日，假釋期
    間屆滿執行完畢。八十九年間，又因犯竊盜罪，經本院判處有期徒刑伍月確定，
    八十九年十一月三十日執行完畢。
二、乙○○猶不知悔改，竟意圖為自己不法之所有，基於竊盜之犯意，於九十一年十
    一月二日凌晨二時十五分至二十分許（起訴書記載為：二時三十分許）之夜間，
    至位於臺北縣板橋市○○路一二四號一樓之甲○○住宅前，徒手用力推開該住宅
    之大門，侵入該住宅內，開始搜尋財物，著手行竊，嗣為對面鄰居發現打電話通
    知睡覺中之甲○○，甲○○起身查看，當場發現乙○○在其屋內搜尋財物，報警
    查獲，乙○○竊行因而未遂。
三、案經被害人甲○○訴由臺北縣政府警察局板橋分局報由臺灣板橋地方法院檢察署
    檢察官偵查起訴。
    理  由
一、訊據被告乙○○固坦承其於右揭時地，未經許可侵入甲○○住宅之事實，惟矢口
    否認有何竊盜犯意，辯稱：我當天是騎機車經過，因肚子痛要上廁所才推門進入
    甲○○住宅云云。經查：(一)被告當時係徒手用力將甲○○住宅之門推開，入內想
    看有無東西可拿，還未拿到東西，即被甲○○發現，沒有偷到東西之事實，為被
    告於警詢中坦承不諱，有警詢筆錄在卷可查（見偵查卷第七頁），核與告訴人甲
    ○○於警詢中指稱：「九十一年十一月二日凌晨二時三十分許，我鄰居通知我有
    竊嫌進入我住宅內，我才發現該竊嫌進入我住宅內，˙˙˙我在睡覺，˙˙˙住
    我對面鄰居發現後以電話通知我，我起床查看，發現乙○○於我居住的住宅內正
    在偷東西，我對乙○○大聲喊叫他出來，並通知警方到達現場處理」等語相符（
    見偵查卷第八頁）。經本院當庭勘驗播放被告之警詢筆錄錄音帶予被告聆聽，錄
    音帶內容顯示：製作警詢筆錄之警員（王任正）於詢問被告並製作筆錄之時，有
    依刑事訴訟法第一百條之一、第一項前段、第一百條之二之規定，進行全程連續
    錄音程序，且係全程邊製作筆錄邊問邊錄音，警員並採用一問一答方式，即警員
    問，被告回答，被告有供稱：「於二時十五分至二時二十分進入屋內，門一推就
    開，有進去看東西，沒有拿到東西˙˙˙」等語，且被告於警詢中始終未曾提及
    上廁所之事，核與警詢筆錄記載相吻合無誤，被告亦承認錄音帶之內容確係其所
    述（俱見本院九十二年五月十二日筆錄）。顯證：被告於警詢中之供述，確係其
    本人依據警員之問題，本於自己之自由意志而為者，自具有證據能力及證據證明
    力，堪採為認定事實之基礎。被告於警詢中之供述，既核與告訴人之指述相符，
    亦足見被告於警詢中所為自白之真實性。再參以被告於警詢中根本未提及欲上廁
    所之事，益證其所述之上廁所之說，純屬事後飾卸刑責之詞，要難採信。被告侵
    入告訴人住宅係基於竊取財物之犯罪故意，應堪以認定。綜上論述，本件事證明
    確，被告侵入住宅竊盜未遂犯行，洵堪認定。
二、核被告意圖為自己不法之所有，於夜間侵入他人住宅著手搜尋財物竊盜而未遂之
    行為，係犯刑法第三百二十一條第二項、第一項第一款之於夜間侵入住宅竊盜未
    遂罪。查被告曾於八十四年間，因犯偽造有價證券罪，經本院判處有期徒刑年
    貳月確定，八十六年十一月五日縮刑假釋出監，八十七年十二月二十六日，假釋
    期間屆滿執行完畢；八十九年間，又因犯竊盜罪，經本院判處有期徒刑伍月確定
    ，八十九年十一月三十日執行完畢，有臺灣高等法院檢察署刑案紀錄簡覆表一份
    在卷可考，五年以內再犯有期徒刑以上之本罪，為累犯，依刑法累犯之規定，加
    重其刑。又被告著手竊行而不遂，為未遂犯，依刑法第二十六條前段規定減輕其
    刑。並先加後減之。茲審酌被告犯罪動機，應係為一時貪念，本件竊行尚無所得
    ，及其前有竊盜犯罪前科，猶不知悔改等一切情狀，爰量處如主文所示之刑，並
    諭知易科罰金之折算標準。
據上論斷，應依刑事訴訟法第二百九十九條第一項前段，刑法第三百二十一條第二項
、第一項第一款、第四十七條、第二十六條前段、第四十一條第一項前段，罰金罰鍰
提高標準條例第二條，判決如主文。
本案經檢察官許智評到庭執行職務。
中      華      民      國      九十二      年    五    月    二十六    日
                                        臺灣板橋地方法院刑事第四庭
                                          法  官    王復生
右正本證明與原本無異。
如不服本判決，應於判決送達後十日內向本院提出上訴狀 (應附繕本) ，上訴於
臺灣高等法院。
                                          書記官    黃美雲
中      華      民      國      九十二      年    五    月  二十八    日
附錄本案論罪科刑法條全文
刑法第三百二十一條：
犯竊盜罪而有左列情形之一者，處六月以上五年以下有期徒刑：
一、於夜間侵入住宅或有人居住之建築物、船艦或隱匿其內而犯之者。
二、毀越門扇、牆垣或其他安全設備而犯之者。
三、攜帶兇器而犯之者。
四、結夥三人以上而犯之者。
五、乘火災、水災或其他災害之際而犯之者。
六、在車站或埠頭而犯之者。
前項之未遂犯罰之。


司法院資訊處製作；財團法人民間司法改革基金會備份。
